【裁判字號】    88,簡上,134
【裁判日期】    890125
【裁判案由】    公共危險
【裁判全文】
臺灣新竹地方法院刑事判決                        八十八年度簡上字第一三四號
    上  訴  人
    即  被  告  甲○○
右列上訴人即被告因公共危險案件，不服本院新竹簡易庭八十八年度竹簡字第四六○
號，中華民國八十八年八月十二日第一審判決（聲請簡易判決處刑案號：八十八年度
偵字第五五八九號）提起上訴，本院管轄第二審之合議庭判決如左：
    主  文
上訴駁回。
    事  實
一、甲○○於民國八十八年七月十四日中午，飲用啤酒二瓶致不能駕駛動力交通工具
    ，竟仍於同日下午四時許，駕駛所有車牌號碼Ａ五─八七一三號自小貨車，由土
    城交流道上國道三號高速公路南下，嗣同日晚間七時七分許，行經國道三號公路
    南向八十六公里處，因超速行駛（時速一百一十九公里）為警攔檢查獲，經呼氣
    測試酒精濃度為每公升為０‧八六毫克，已超過每公升０‧五五毫克數值，確已
    達不能安全駕駛之標準。
二、案經國道公路警察局第六警察隊報請臺灣新竹地方法院檢察署檢察官聲請簡易判
    決處刑。
    理  由
一、訊據上訴人即被告甲○○固承於右揭時地飲用啤酒二瓶，嗣駕駛自小貨車行經國
    道三號公路南向八十六公里處，因超速而為警攔查時，經呼氣測試酒精濃度為每
    公升為０‧八六毫克等事實，惟矢口否認有公共危險犯行，辯稱：伊當時尚未達
    不能安全駕駛自小貨車程度。經查：
  （一）被告於右揭時地酒醉致安全駕駛自小貨車，為警攔查，經呼氣測試酒精濃度
        為每公升為０‧八六毫克等事實，已據被告自承在卷，有如前述，並有內政
        部警政署國道公路警察局舉發違反道路交通管理事件通知單二紙、呼氣酒精
        測試資料等件附卷可佐，堪信為真。至被告上開所辯，經查：業據證人即當
        場攔檢查獲之警員乙○○、陳國華於報告書載明：該駕駛人（即被告）滿身
        酒氣之情，嗣經上開證人到庭結證稱：被告當時已站立不穩，略有搖晃，呈
        多話狀態等語，且互核相符，堪足採信。而被告空言所辯，無非事後飾卸之
        詞，殊難採信。
  （二）再，按酒精濃度呼氣已達每公升○‧五五毫克時，肇事率為一般正常人之十
        倍，認已達不能安全駕駛之標準，有法務部八十八年五月十八日所發之法八
        八檢字第○○一六六九號函及其所附之八十八年五月十日會議記錄一份在卷
        足憑，而被告酒精濃度呼氣測試值高達每公升○‧八六毫克，佐以上開證人
        所證述之上情，應認被告顯有不能安全駕駛動力交通工具之危險甚明。
    本案事證明確，被告犯行洵堪認定，自應依法予以論罪科刑。
二、核被告所為，係犯刑法第一百八十五條之三之公共危險罪。原審本前開同一見解
    ，適用刑法第一百八十五條之三、第四十二條第二項，罰金罰鍰提高標準條例第
    二條，判處被告易科罰金一萬元，並諭知易服勞役之折算標準，認事用法均無違
    誤，量刑亦尚妥適，被告上訴意旨否認犯行，核無理由，應予駁回。
據上論斷，應依刑事訴訟法第四百五十五條之一第一項、第三項、第三百六十八條，
判決如主文。
本案經檢察官黃仁宏到庭執行職務。
中      華      民      國    八十九    年      一      月    二十五    日
                                    臺灣新竹地方法院刑事第一庭
                                        審判長法  官  劉 慧 芬
                                              法  官  王 銘 勇
                                  法  官  黃 美 文
右正本證明與原本無異。
本件不得上訴。
                                              書記官  饒 興 蘭
中      華      民      國    八十九    年      一      月    二十五    日
附錄：
刑法第一百八十五條之三
服用毒品、麻醉藥品、酒類或其他相類之物，不能安全駕駛動力交通工具而駕駛者，
處一年以下有期徒刑、拘役或三萬元以下罰金。


司法院資訊處製作；財團法人民間司法改革基金會備份。
